da: Sportsartikler > Atletik > Tennis: Tennisboldkurve; Tilbehør til boldmaskiner til tennis; Tennisboldmaskiner; Tennisboldbeholdere; Tennisbolde; Tennisnet; Tennisketsjertilbehør; Tennisketsjere; Tennissko; Hjælpemidler til tennistræning
bg-BG: Спортни стоки > Спортни занимания > Тенис: Кошове и колички за топки за тенис; Аксесоари за машини за подаване на тенис топки; Машини за топки за тенис; Контейнери за съхранение на топки за тенис; Топки за тенис; Мрежи за тенис; Аксесоари за ракети за тенис; Ракети за тенис; Обувки за тенис; Помощни средства за тренировка по тенис
nl: Sportartikelen > Lichaamssporten > Tennis: Tennisbalhoppers en -mandjes; Accessoires voor tennisbalmachines; Tennisbalkanonnen; Drukhouder voor gasgevulde tennisballen; Tennisballen; Tennisnetten; Accessoires voor tennisrackets; Tennisrackets; Tennisschoenen; Tennistrainingshulpmiddelen
pl: Sprzęt sportowy > Sport > Tenis: Kosze i wózki na piłki tenisowe; Akcesoria do maszyn wyrzucających piłki tenisowe; Maszyny wyrzucające piłki; Opakowania na piłki tenisowe; Piłki tenisowe; Siatki tenisowe; Akcesoria do rakiet tenisowych; Rakiety tenisowe; Buty do tenisa; Pomoce treningowe do tenisa
pt-PT: Artigos de desporto > Atividade desportiva > Ténis: Carrinhos e cestos para bolas de ténis; Acessórios para máquinas de bolas de ténis; Máquinas de bolas de ténis; Restauradores de bolas de ténis; Bolas de ténis; Redes para ténis; Acessórios de raquetes de ténis; Raquetes de ténis; Calçado de ténis; Auxiliares de treino para ténis
nb: Sportsutstyr > Friidrett > Tennis: Tennisballkurver og -vogner; Tilbehør til tennisballmaskiner; Tennisballmaskiner; Tennisballrør; Tennisballer; Tennisnett; Tilbehør til tennisracketer; Tennisracketer; Tennissko; Treningshjelpemidler for tennis
hu: Sportszerek > Atlétika > Tenisz: Teniszlabdagyűjtők és -kocsik; Teniszlabda-adogatógép-kiegészítők; Teniszlabdagépek; Teniszlabdavédők; Teniszlabdák; Teniszhálók; Teniszütő-kiegészítők; Teniszütők; Teniszcipők; Tenisz edzési segédeszközök
sv: Sportartiklar > Idrott och sport > Tennis: Tennisbollkorgar; Tillbehör för tennisbollmaskiner; Tennisbollmaskiner; Tennisbollsbehållare med tryck; Tennisbollar; Tennisnät; Tennisrackettillbehör; Tennisracketar; Tennisskor; Träningshjälpmedel för tennis
fr: Équipements sportifs > Divers sports > Tennis: Paniers de tennis ramasse-balles; Accessoires de lance-balles de tennis; Lanceurs de balles de tennis; Boîtes de balles de tennis; Balles de tennis; Filets de tennis; Accessoires pour raquettes de tennis; Raquettes de tennis; Chaussures de tennis; Aides à l’entraînement au tennis
sk-SK: Športový tovar > Atletika > Tenis: Koše a vozíky na tenisové loptičky; Príslušenstvo pre stroje na tenisové loptičky; Odpaľovače tenisových loptičiek; Tlakovače tenisových loptičiek; Tenisové loptičky; Tenisové siete; Príslušenstvo k tenisovým raketám; Tenisové rakety; Tenisová obuv; Tenisové tréningové pomôcky
vi: Dụng cụ thể thao > Điền kinh > Quần vợt: Xe đựng bóng quần vợt; Phụ kiện máy bắn bóng tennis; Máy bắn bóng quần vợt; Hộp bóng quần vợt; Bóng quần vợt; Lưới quần vợt; Phụ kiện vợt quần vợt; Vợt quần vợt; Giày chơi quần vợt; Dụng cụ hỗ trợ luyện tập quần vợt
lt-LT: Sporto prekės > Atletika > Tenisas: Teniso kamuoliukų krepšiai ir vežimėliai; Teniso kamuoliukų mašinų priedai; Teniso kamuoliukų mašinos; Teniso kamuoliukų apsauginiai vamzdeliai; Teniso kamuoliukai; Teniso tinklai; Teniso rakečių priedai; Teniso raketės; Teniso bateliai; Teniso treniruočių pagalbinės priemonės
en: Sporting Goods > Athletics > Tennis: Tennis Ball Hoppers & Carts; Tennis Ball Machine Accessories; Tennis Ball Machines; Tennis Ball Savers; Tennis Balls; Tennis Nets; Tennis Racket Accessories; Tennis Rackets; Tennis Shoes; Tennis Training Aids
pt-BR: Artigos esportivos > Artigos para prática de esportes > Tênis: Cestos e carrinhos para bolas de tênis; Acessórios para máquinas de lançar bolas de tênis; Lançadores de bolas de tênis; Tubos de bolas de tênis; Bolas de tênis; Redes de tênis; Acessórios para raquetes de tênis; Raquetes de tênis; Sapatos para jogar tênis; Auxílios de treinamento para tênis
ro-RO: Articole sportive > Atletism > Tenis: Coșuri și cărucioare pentru mingi de tenis; Accesorii pentru mașini de aruncat mingi de tenis; Tun pentru mingi de tenis; Recipiente presurizate pentru mingi de tenis; Mingi de tenis; Fileuri de tenis; Accesorii pentru rachete de tenis; Rachete de tenis; Pantofi de tenis; Articole pentru antrenament tenis
fi: Urheilutarvikkeet > Urheilu > Tennis: Tennispallokorit ja -kärryt; Tennispallokoneiden lisävarusteet; Tennispallokoneet; Tennispallon säilytysputkilo; Tennispallot; Tennisverkot; Tennismailojen lisätarvikkeet; Tennismailat; Tenniskengät; Tenniksen harjoitteluvälineet
th: อุปกรณ์กีฬา > การกีฬา > เทนนิส: ที่ใส่และรถเข็นสำหรับลูกเทนนิส; อุปกรณ์เสริมสำหรับเครื่องยิงลูกเทนนิส; เครื่องยิงลูกเทนนิส; ที่ใส่ลูกเทนนิส; ลูกเทนนิส; ตาข่ายเทนนิส; อุปกรณ์เสริมไม้เทนนิส; ไม้เทนนิส; รองเท้าเทนนิส; อุปกรณ์ช่วยฝึกซ้อมเทนนิส
hr-HR: Sportska oprema > Atletika > Tenis: Košare i kolica za teniske loptice; Dodaci za strojeve za teniske loptice; Strojevi za izbacivanje teniskih loptica; Spremnici za teniske loptice; Teniske loptice; Mreže za tenis; Pribor za teniske rekete; Teniski reketi; Tenisice za tenis; Pomagala za teniski trening
ru: Спортивные товары > Соревновательный спорт > Теннис: Корзины и тележки для теннисных мячей; Аксессуары для теннисных пушек; Пушки для подачи теннисных мячей; Контейнеры для хранения теннисных мячей; Теннисные мячи; Теннисные сетки; Аксессуары для теннисных ракеток; Теннисные ракетки; Обувь для тенниса; Тренировочный инвентарь для тенниса
el: Αθλητικά είδη > Αθλητισμός > Τένις: Καροτσάκια & δοχεία μπάλων τένις; Αξεσουάρ μηχανημάτων εκτόξευσης μπαλών τένις; Μηχανές μπάλας τένις; Συσκευές συντήρησης μπάλας τένις; Μπάλες τένις; Δίχτυα τένις; Αξεσουάρ ρακέτας τένις; Ρακέτες τένις; Παπούτσια τένις; Εκπαιδευτικά βοηθήματα για τένις
cs: Sportovní potřeby > Atletické sporty > Tenis: Sběrače a koše na tenisové míčky; Příslušenství k nahrávacím strojům na tenis; Odpalovače tenisových míčků; Pouzdra na tenisové míčky; Tenisové míčky; Tenisové sítě; Příslušenství k tenisovým raketám; Tenisové rakety; Boty na tenis; Tréninkové pomůcky na tenis
zh-TW: 體育用品 > 競技體育 > 網球: 網球籃/推車; 網球發球機配件; 網球發球機; 網球保存罐; 網球用球; 網球球網; 網球拍配件; 網球拍; 網球鞋; 網球訓練輔助器材
it: Articoli sportivi > Sport > Tennis: Cestelli e carrelli per palline da tennis; Accessori per macchine lanciapalle da tennis; Lanciapalle da tennis; Barattolo palline da tennis; Palline da tennis; Reti da tennis; Accessori per racchette da tennis; Racchette da tennis; Scarpe da tennis; Ausili per l'allenamento del tennis
ko: 스포츠용품 > 운동 > 테니스: 테니스 공 호퍼/카트; 테니스 볼 머신 액세서리; 테니스공 머신; 테니스 공 세이버; 테니스 공; 테니스 네트; 테니스 라켓 부대용품; 테니스 라켓; 테니스화; 테니스 훈련 장비
ja: スポーツ用品 > スポーツ競技 > テニス: テニスボールかご; テニスボールマシンアクセサリー; テニスボール打ち出し機; テニスボールセーバー; テニスボール; テニスネット; テニスラケット関連用品; テニスラケット; テニスシューズ; テニス練習器具
de: Sportartikel > Athletik > Tennis: Tennisballkörbe & -wagen; Zubehör für Tennisballmaschinen; Tennisballwurfmaschinen; Tennisballdosen; Tennisbälle; Tennisnetze; Tennisschlägerzubehör; Tennisschläger; Tennisschuhe; Tennis-Trainingshilfen
es: Equipamiento deportivo > Equipamiento para atletismo > Tenis: Cestos recogepelotas; Accesorios para máquinas lanzapelotas de tenis; Lanzador de pelotas de tenis; Bote de pelotas de tenis; Pelotas de tenis; Redes de tenis; Accesorios para raquetas de tenis; Raquetas de tenis; Calzado de tenis; Ayudas para el entrenamiento de tenis
zh-CN: 体育用品 > 田径 > 网球用品: 网球车; 网球发球机配件; 网球发球机; 网球筒; 网球; 网球网; 网球拍配件; 网球拍; 网球鞋; 网球训练辅助用品
sl-SI: Športna oprema > Šport > Tenis: Nosilci in vozički za teniške žogice; Dodatki za metalne stroje teniških žogic; Teniški topi; Naprave za shranjevanje teniških žogic; Teniške žogice; Teniške mreže; Dodatki za teniške loparje; Teniški loparji; Teniški copati; Pripomočki za vadbo tenisa
tr: Spor Malzemeleri > Spor Ekipmanları > Tenis: Tenis Topu Sepetleri ve Arabaları; Tenis topu makinesi aksesuarları; Tenis Topu Makineleri; Tenis Topu Kutuları; Tenis Topları; Tenis Fileleri; Tenis Raketi Aksesuarları; Tenis Raketleri; Tenis Ayakkabıları; Tenis Eğitim Araçları